臺灣高等法院臺南分院刑事判決
111年度上易字第418號
上  訴  人  
即  被  告  王長安
上列上訴人因詐欺案件，不服臺灣臺南地方法院111年度易字第2
00號中華民國111年6月30日第一審判決（追加起訴案號：臺灣臺
南地方檢察署110年度偵字第15108號），提起上訴，本院判決如
下：
    主  文
上訴駁回。
    理  由
一、按不服地方法院之第一審判決而上訴者，應向管轄第二審之
    高等法院為之。上訴書狀應敘述具體理由，上訴書狀未敘述
    上訴理由者，應於上訴期間屆滿後20日內補提理由書於原審
    法院，逾期未補提者，原審法院應定期間先命補正；第二審
    法院認為上訴書狀未敘述理由或上訴有第362 條前段之情形
    者，應以判決駁回之，但其情形可以補正而未經原審法院命
    其補正者，審判長應定期間先命補正，刑事訴訟法第361 條
    、第367 條分別定有明文。又所謂上訴書狀應敘述「具體理
    由」，並不以其書狀應引用卷內訴訟資料，具體指摘原審判
    決不當或違法之事實，亦不以於以新事實或新證據為上訴理
    由時，應具體記載足以影響判決結果之情形為必要。但上訴
    之目的，既在請求第二審法院撤銷或變更第一審之判決，所
    稱「具體」，當係抽象、空泛之反面，若僅泛言原判決認事
    用法不當、採證違法或判決不公、量刑過重等空詞，而無實
    際論述內容，即無具體可言。從而，上開法條規定上訴應敘
    述具體理由，係指須就不服判決之理由為具體之敘述而非空
    泛之指摘而言。倘上訴理由就其所主張第一審判決有違法或
    不當之情形，已舉出該案相關之具體事由足為其理由之所憑
    ，即不能認係徒托空言或漫事指摘；縱其所舉理由經調查結
    果並非可採，要屬上訴有無理由之範疇，究不能遽謂未敘述
    具體理由（最高法院106 年度第8 次刑事庭會議參照）。綜
    上，上訴人之上訴書狀，須就不服判決之理由具體敘述有何
    違法或不當情形，否則即屬空泛指摘，其所為上訴，即不符
    合上訴之法定要件。
二、被告上訴意旨略以：被告坦承犯行，深感悔悟，然因另案在
    監，無力賠償，原審量刑過重，請從輕量刑，讓被告能早日
    出監工作還錢，爰依法提起上訴。
三、經查：
  ㈠本案經原審審理後，乃依據被告警詢、偵查及原審之自白，
　　告訴人許瑜庭警詢、偵查中所為指述，台新國際商業銀行新
    開戶及服務約定契約書、新台幣、外幣往來印鑑資料卡及交
    易明細資料、LINE對話紀錄、告訴人存摺封面影本及內頁明
    細、轉帳交易明細資料、存摺內頁明細及轉帳交易明細、協
    議書三份等資料（偵33459號卷第31至81、151至165頁），
    據此積極證據，認定被告意圖為自己不法之所有，本於詐欺
    取財犯意，先後於民國109年3月17日、同年4月16日及同年6
    月1日，佯以共同出資投資如附表編號1至3所示房產，可獲
    高額利潤為由，邀約告訴人出資，告訴人因而陷於錯誤，分
    別於附表編號1至3所示之時間，將如附表編號1至3所示之金
    額以臨櫃或線上轉帳方式，轉入被告申辦之台新國際商業銀
    行帳戶（812）00000000000000號帳戶內。然被告並未為告
    訴人購買或投資任何房屋，而將全數金額購買加密貨幣。嗣
    經告訴人催討本金及利潤，被告置之不理且逃匿無蹤，始知
    受騙等語。
  ㈡就適用法律部分，原審判決說明：　
    核被告所為，均係犯刑法第339條第1項之詐欺取財罪（共3
    罪）。被告就附表編號2、編號3所示詐欺犯行，各係以相同
    之標的對告訴人詐取財物，使告訴人接續匯款，應各論以接
    續犯之實質上一罪。被告先後以投資如附表編號1至3所示三
    個不同之不動產標的為由向告訴人詐取財物，犯意各別，時
    間有異，應分論併罰。
　㈢就量刑部分，原審說明：
    審酌被告正值壯年，不思以正當職業營生，竟詐取告訴人財
    物供自身投資加密貨幣之用，致告訴人受有財產損失非輕，
    且被告前因詐欺案件經臺灣高等法院花蓮分院以107年度上
    易字第83號判決判處應執行有期徒刑1年10月，於108年12月
    9日確定後，竟逃匿拒不歸案執行，並於逃匿期間再為本案
    犯行，惡性非輕，且被告迄今仍未與告訴人達成和解，賠償
    告訴人所受損害；兼衡其智識程度、家庭、生活狀況等一切
    情狀，3罪各量處有期徒刑7月，並定應執行刑有期徒刑1年3
    月。
　㈣就沒收部分，原審說明：
　　如附表所示告訴人匯入之款項，乃被告犯罪所得，應依刑法
    第38條之1第1項、第3項之規定宣告沒收，於全部或一部不
    能沒收或不宜執行沒收時，追徵其價額。
  ㈤綜上，就形式上觀察，原審已詳細敘述認定被告犯罪事實所
    憑之積極證據及理由，所為論斷均有卷存證據可資比對，採
    證認事並無違背經驗法則及論理法則；另適用被告觸犯之法
    律，亦符合各該法律構成要件之規定，並無適用法律錯誤之
    情形；就量刑部分亦就其斟酌事由詳為說明，並無違反比例
    原則、罪刑相當原則。
四、被告上開理由毫無指摘原審認事用法或量刑有何違法或不當
    之處，僅稱其自白認罪，因另案在監，無力賠償，請從輕量
    刑云云，然查，被告有多項前科，前案紀錄表有9頁，足徵
    其有刑事偵審及執行之經驗，參以本案並無賠償，亦無獲得
    被害人之原諒，法定刑為5年以下有期徒刑等，足徵原審上
    開量刑係反應被告多次犯案，其餘抗辯，已為原審所審酌，
    上開認定及量刑，並無違誤不當。
五、綜上，被告無一具體指摘原審究竟有何認定事實、適用法律
    違法或不當之處，要難謂上訴書狀已經敘述具體理由。是本
    件上訴顯無具體理由而不合法定程式，應予駁回，並不經言
    詞辯論為之。
六、據上論斷，應依刑事訴訟法第367條前段、第372條，判決如
    主文。
中　　華　　民　　國　　111 　年　　8 　　月　　24　　日
                    刑事第五庭  審判長法  官  蔡廷宜　　 
　　　　　　　　　　                  法  官  蔡川富
                                      法  官  翁世容　
以上正本證明與原本無異。
不得上訴。
　　　　　　　　　　　　　　　　　　　書記官  黃雅雲　　
中　　華　　民　　國　　111 　年　　 8　　月　　24    日
附表：
編號       匯款時間 匯款金額（新臺幣）  投資房產 1 109年3月17日14時52分 10萬元 臺南市○○區○○○路000巷00號建物 2  109年4月16日15時54分 5萬元 臺南市○區○○路000號00樓之0建物  109年4月16日16時3分 5萬元  3 109年6月1日15時24分 5萬元 臺南市○○區○○街000巷00弄00號建物  109年9月15日13時56分 5萬元